【裁判字號】    97,訴,840
【裁判日期】    971217
【裁判案由】    違反毒品危害防制條例
【裁判全文】
臺灣屏東地方法院刑事判決               97年度訴字第840號
公  訴  人  臺灣屏東地方法院檢察署檢察官
被      告  丁○○
指定辯護人  本院公設辯護人戊○○
上列被告因違反毒品危害防制條例案件，經檢察官提起公訴（95
年度偵字第6648、7271號），本院判決如下：
    主  文
丁○○幫助製造第二級毒品，累犯，處有期徒刑肆年陸月，扣案
如附表一所示之物沒收銷燬之。
    事  實
一、丁○○前於民國94年間，因施用第二級毒品案件，經臺灣高
    雄地方法院以94年度簡字第5101號判處有期徒刑6 月確定，
    於95年6 月29日執行完畢。猶不知悔改，明知甲基安非他命
    為毒品危害防制條例規定之第二級毒品，不得製造，並明知
    向其承租其不知情叔父丙○○所有位於屏東縣新園鄉○○村
    ○○路316 號之廢棄鹿寮之不詳姓名年籍之成年人，有製造
    毒品之故意，竟基於幫助製造甲基安非他命之犯意，自95年
    6 月30日至95年11月1 日間之某時起，至為警查獲時止，以
    約定每月租金新臺幣（下同）8 千元之代價，提供上揭鹿寮
    含水源，供該不詳成年人製造甲基安非他命之用，甫於95年
    11月1 日之數日前出貨。嗣經高雄市政府警察局小港分局於
    95年11月1 日接獲線民檢舉並帶同至上址發現有製毒器具等
    物之擺設，旋調集警力自翌（2） 日清晨6 時許開始埋伏監
    控，俟於95年11月3 日上午11 時40 分許，丁○○前往上址
    時，即為警逮捕，並扣得如附表一、二所示之物。
二、案經高雄市政府警察局小港分局報告臺灣屏東地方法院檢察
    署檢察官偵查起訴。
    理  由
一、有關證據能力
    (一)法院或檢察官得囑託醫院、學校或其他相當之機關、團體
      為鑑定；鑑定之經過及其結果，應命鑑定人以言詞或書面
      報告，刑事訴訟法第208 條第1 項前段、第206 條第1 項
      分別定有明文。對於司法警察機關於調查中之案件，或有
      量大或急迫之情形，為因應實務之現實需求，認為當然有
      鑑定之必要者，基於檢察一體原則，得由該管檢察長對於
      轄區內之案件，以事前概括選任鑑定人或囑託鑑定機關（
      團體）之方式，俾便轄區內之司法警察官、司法警察對於
      調查中之此類案件，得即時送請事前已選任之鑑定人或囑
      託之鑑定機關（團體）實施鑑定；而臺灣高等法院檢察署
      檢察長概括囑託內政部警政署刑事警察局為「毒品種類、
      成份之鑑定」之鑑定機關，有法務部92年9 月1 日法檢字
      第0920035083號函附卷可按臺灣高等法院檢察署92年10月
      15日檢文允字第0921001322號函檢附該署檢察長概括選任
      鑑定人或囑託鑑定機關（團體）名冊在卷可考。卷附內政
      部警政署刑事警察局95年12月7 日刑鑑字第0950168798號
      鑑定書，係高雄市政府警察局小港分局依上開授權將部分
      扣案物送鑑定有無毒品成分之鑑定報告，應有證據能力。
      另卷附高雄醫學大學附設中和紀念醫院檢驗報告，係本院
      依職權將其餘扣案物送鑑定有無毒品成分之鑑定報告，自
      有證據能力。
    (二)扣案如附表一、二所示之物、扣案物及現場情狀之照片，
      均經被告及辯護人同意作為證據，可見對本案搜索扣押之
      合法性並無異議，應有證據能力。
二、訊據被告丁○○固坦承上揭鹿寮為其叔父丙○○所有，迄有
    人向其洽租前，已多年無人使用，其會代為看顧之事實，亦
    不爭執該鹿寮為警查獲時已為他人製毒之場所，惟否認有何
    幫助製毒之犯行，辯稱：係友人己○○於95年10月28日介紹
    一位姓名年籍不詳綽號「世子」（台語發音）之成年男子來
    訪，「世子」欲以每月新臺幣8 千元之租金向伊承租該鹿寮
    居住，伊就帶「世子」去該鹿寮參觀，並發現水塔故障，但
    伊尚未徵詢丙○○意見，故未同意出租或暫先借予該人使用
    ，伊於95年11月3 日為警逮捕時，是要去修水塔，對於有人
    擅自使用該鹿寮製毒，完全不知情云云。辯護人另辯護稱：
    縱認被告所述不實，尚乏其他積極證據足認被告有幫助製毒
    犯行，又縱認被告有幫助製毒犯行，然扣案疑似毒品之甲基
    安非他命純度低微，依其型態不足以供人施用，而扣案製毒
    器具雖檢出甲基安非他命陽性反應，卻不能排除曾經於他處
    使用過再移置上揭鹿寮之可能，尚難逕認被告所幫助之正犯
    製毒犯行既遂，充其量為幫助未遂等語。經查：
    (一)扣案物經鑑定，分別為甲基安非他命先驅原料「去甲麻黃
      （新麻黃）」（Phenylpropanol, Norerine），混有甲基
      安非他命先驅原料「麻黃」（Ephedrine） 及甲基安非
      他命成分之半成品、攪拌器、過濾網、漏斗、塑膠盒、塑
      膠罐、量杯等器具，僅有甲基安非他命陽性反應之電子磅
      秤、磅秤、塑膠盒、勺子等器具，及其餘未檢出毒品或毒
      品原料之器具，各鑑定結果詳如附表一、二所示，有內政
      部警政署刑事警察局95年12月7 日刑鑑字第0950168798號
      鑑定書、高雄醫學大學附設中和紀念醫院檢驗報告各1 份
      附卷可稽（見偵卷第115 ～116 頁、本院卷第74～75頁）
      ，由於扣案物涵蓋甲基安非他命之原料、半成品、沾有半
      成品及成品之器具（獨缺製成品），可見該沾有半成品及
      成品之器具確為製毒器具無疑，而未檢出毒品或毒品原料
      之扣案器具，觀其種類亦與上開製毒器具非無關連，此外
      ，扣案器具在上揭鹿寮內之擺設情狀，乃陳列有序，部分
      塑膠盒等置於冰箱內，且冰箱之插頭接上電源，顯係使用
      中，而非裝箱堆置一角，應仍在製造毒品之行為繼續中，
      並非於他處製造完成之後僅移置該處藏放，又該鹿寮外觀
      為獨立建物，周圍雜草叢生，環境僻靜，有扣案物及現場
      情狀之照片28張在卷可憑（見偵卷第117 ～130 頁），足
      認該鹿寮確為製造甲基安非他命之場所無誤。扣案之電子
      磅秤、磅秤，及部分塑膠盒、勺子，僅檢出甲基安非他命
      陽性反應，並無原料反應，可見曾用以裝盛高純度甲基安
      非他命而予以秤重，衡情係處理製成品才會如此，堪認在
      該鹿寮已製造出甲基安非他命之成品，惟製成品已運走，
      核與證人即小港分局小隊長乙○○於審理中證述其接獲線
      報稱該製毒工廠甫出貨之情節相符（見本院卷第102 頁背
      面），從而利用上揭鹿寮製造甲基安非他命之不詳正犯，
      其製毒犯行已達既遂階段之事實，堪先認定。故本案應再
      審究者，厥為被告是否已有預見他人租用該鹿寮係為從事
      製造毒品之不法行為，而仍基於幫助犯意，提供該場所以
      便該他人遂行製毒犯行。
    (二)證人乙○○於審理中到庭結證稱：當時有一位綽號「小郭
      」的線民向左營分局新莊派出所檢舉本案，但該所人力不
      足，該所同仁就轉介伊調查本案，伊是在95年11月1 日接
      獲檢舉，與「小郭」聯絡後，就約「小郭」在八八快速道
      路萬丹交流道下會合，與同事甲○○開車去搭載「小郭」
      ，並問「小郭」情形如何，「小郭」說是一個叫「世子」
      的人在製造毒品，前幾天可能已經把一些毒品賣出去，製
      毒集團已經在該處製毒一段時間，那個工廠可能在數日內
      遷走，「小郭」就帶伊與甲○○到所指製毒工廠，到場時
      是深夜，裡面沒有人、沒有燈，有進去裡面看，可看出很
      明顯裡面有冰箱、製毒器具等，伊與甲○○確定是製毒工
      廠後，就回去向隊長報告，隊長就調集同事於翌（2） 日
      凌晨6 時許，以12名員警監控現場，95年11月2 日沒有發
      現人員進出，至95年11月3 日快中午時，伊與同事林玉山
      、賴鎮生在現場後方一個魚塭的圍牆看到有一個人進去，
      伊等就打電話通知其他同仁把另一邊看好，伊與林玉山、
      賴鎮生就先進去抓那個人，當場就看到被告在裡面，由林
      玉山壓制被告，伊看到當時被告在屋內很像正要打開一個
      開關，但是什麼開關伊不知道，被告就被林玉山制伏，當
      時現場狀況就如同搜證照片等語明確（見本院卷第102 頁
      背面），復有被告簽名捺指印之逮捕通知書、自願受搜索
      同意書、搜索扣押筆錄、高雄市政府警察局扣押物品目錄
      表各1 份（見警卷第9 ～20頁）及彩色照片28張（見偵卷
      第117 ～130 頁）在卷可佐，堪以認定：
      1.依證人乙○○稱其於95年11月1 日晚間已經目睹扣案物
        放置在現場等語，可見扣案物最遲於95年11月1 日以前
        已放置在現場，且依扣案物擺設陳列之情狀，至少佈置
        需要時間，開始製造甲基安非他命迄至完工出貨亦需要
        一段時日，故扣案物不可能遲至95年11月1 日才放置於
        現場，故上揭鹿寮成為製毒工廠之實際日期，絕非被告
        所稱有人向其洽租之95年10月底，雖乏直接證據以認定
        明確之始期，惟應自被告於95年6 月30日出監以後，始
        能提供該鹿寮供他人使用。
      2.依證人乙○○稱其目睹被告被逮捕時人在屋內很像正要
        打開某開關等語，核與被告於95年11月3 日偵訊中稱其
        當時是進入屋內客廳，準備要開馬達打水之情節相符（
        見偵卷第5 頁）。又依被告於95年11月3 日警詢、偵訊
        及95年11月4 日法官訊問中分別稱其於「95年10月31日
        」、「95年10月30日及31日」、「95年10月30日」曾去
        該鹿寮開馬達打水等語（見警卷第4 ～5 頁、偵卷第6
        頁、聲羈卷第5 頁），可見被告去該鹿寮開馬達打水時
        ，必須進入屋內，一定會看到扣案物。準此，益徵製毒
        之正犯並未刻意對被告隱匿掩飾其製毒行為及器具；而
        被告看到扣案物及正犯之製毒行為，則可知悉該鹿寮已
        成為製毒工廠。
    (三)證人丙○○於審理中到庭結證稱：伊住高雄，近10年來都
      沒有管理上揭鹿寮，於92、93年土地重劃時，曾託被告整
      修樹木、築圍牆、釐清鄰地界址，被告如果自己要在該處
      土地種植作物沒關係，但如果要租給別人，要先問伊，伊
      要先評估是要租給何人，用途為何，如果要租的話，租金
      大約每個月4 、5 千元即可，這樣就算很多錢了，因那裡
      很偏僻而且很簡陋，應該沒什麼人會想租……被告或被告
      之父鄭光輝都知道伊的住家電話及行動電話，但被告並未
      聯絡伊說有人要承租鹿寮，案發前伊與被告最近一次聯絡
      是在92、93年的時候，那時伊為了築圍牆的事把所需費用
      當面交給被告，此後就不曾電話聯絡過……該鹿寮的水塔
      上之前有一個自動開關，只要沒有水，馬達就會自動打水
      ，後來自動開關生銹壞掉，變成要用手動方式打開開關，
      讓馬達打水到水塔，就沒有自動打水，如果水龍頭沒有水
      ，重新打開馬達就可以儲水，打開馬達打水很容易，只要
      撥動開關就會打水上去，再撥動開關就會停止打水，若有
      人要承租，只要告知開關在那裡就可以，但如果馬達壞掉
      就不能夠打水了等語明確（見本院卷第100 ～102 頁），
      堪以認定：
      1.依證人丙○○稱若出租該鹿寮月租4 、5 千元即屬高價
        等語，可見該鹿寮如果月租8 千元已屬超高價，足生使
        被告將該鹿寮提供他人不法使用之金錢誘因，若有人欲
        以月租8 千元承租該偏僻簡陋之鹿寮，勢必可因此獲得
        暴利，用以居住或作一般正常用途顯難獲得暴利，是以
        承租人唯有利用該鹿寮地處偏僻之便，從事非法之營利
        活動，始能達致其承租目的，出租人自應明瞭此情，而
        有承租人極可能利用該鹿寮從事不法行為之預見。
      2.依證人丙○○稱被告可輕易與其聯絡，但被告未打電話
        說有人要承租鹿寮等語，核與被告回稱其知道丙○○之
        行動電話，是記在家裡的一本簿子上，但確實都沒有打
        行動電話聯絡丙○○等語相符（見本院卷第102 頁），
        既然被告並非無法聯絡丙○○，迄被告於95年11月3 日
        被查獲之前，多日均未聯絡丙○○，自係故意不為聯絡
        ，可見被告根本無意向丙○○徵詢出租該鹿寮之事，則
        出租該鹿寮之收益，顯由被告私吞，足見被告為謀租金
        之利益，而提供該鹿寮供他人使用之意。
      3.依證人丙○○稱其鹿寮之水塔自動打水開關早已鏽蝕，
        但改以手動撥動開關即可啟動、關閉馬達之抽水功能，
        操作很容易等語，核與被告回稱其之前所稱水塔馬達壞
        掉，實係指丙○○所述之自動開關壞掉等語相符（見本
        院卷第102 頁），則既然得以手動操作馬達抽水，無損
        於該鹿寮之供水系統，且手動操作方法，只是撥動馬達
        開關，十分簡易，可見若係單純洽租該鹿寮居住之情形
        ，在未確認長期租約及修繕費用由何人負擔前，被告顯
        無自掏腰包花費修繕該自動開關之必要，亦顯無代替承
        租人以手動方式開馬達抽水之必要。另被告前於警詢、
        偵訊及法官訊問時，均供稱其曾告知承租人該鹿寮抽水
        馬達故障，無法自動打水，故其約每二日即需去該鹿寮
        為承租人打開抽水馬達，其為警查獲當日亦係前去打水
        等語（見警卷第3 ～5 頁、偵卷第5 ～6 頁、聲羈卷第
        5 頁），雖對其前往打開抽水馬達之次數及時間之供述
        有所出入，但所稱多次前往該鹿寮屋內開抽水馬達打水
        一節，則大致相符，故被告顯可以清楚看到該正犯製毒
        之工具、過程、成品，竟仍同該正犯使用上揭鹿寮，復
        為之儲水，是被告顯有幫助製毒之犯意；再正犯既明知
        無法自動抽水，且僅需以手動方式打開馬達，即可恢復
        供水，衡情若有意對被告隱瞞，自可要求被告先修復後
        再行承租，或向被告問明抽水馬達開關後，自行操作之
        ，顯無必要一再委由被告操作，而自陷於製毒犯行曝光
        之險，可見被告所為非止一般出租人所為，而係某程度
        參與在該鹿寮製毒之行為，至少負責場地含水源之供應
        ，益見被告確早已知悉正犯之製毒行為，而仍持續提供
        該鹿寮含水源供正犯使用，而有幫助製毒之犯意。
    (四)被告一再否認有提供場地供他人製毒之犯意，惟若如被告
      所辯，其不知道承租人有意使用該鹿寮製毒，亦未曾見到
      有人使用該鹿寮，衡情應於為警逮捕之初深感詫異與冤枉
      ，並立即向警如實陳述，而不可能供述反覆、虛構故事及
      隱匿實情以加深自己罪嫌之理，然析究被告歷次於警詢、
      偵訊及法院中所為陳述（被告當庭對其警詢、偵訊筆錄之
      證據能力均不爭執），卻有如下之矛盾與出入：
      1.於95年11月3 日警詢中稱：伊到現場是要將馬達開關電
        門打開，將水打上水塔，用途為養鹿使用……伊於95年
        10月25日將該鹿寮租賃給一不知姓名男子，月租8 千元
        ，至今未收分文，本來要透過綽號「大胖」的男子寫契
        約書，只是契約未寫即為警查獲，「大胖」姓名不詳，
        不知如何聯絡，都是「大胖」打電話給伊，伊不知道「
        大胖」的電話……伊以口頭租給「大胖」及其朋友後，
        於95年10月31日上午10時許，曾至該處一次，係「大胖
        」告知伊要打水，至馬達修好為止……「大胖」都是走
        路來找伊，沒有使用交通工具……伊沒有與「大胖」的
        那位朋友見過面云云（見警卷第3 ～6 頁）。
      2.於95年11月3 日偵訊中改稱：伊被查獲時是進入房子內
        的客廳，準備要開馬達打水，馬達是不能自動打水，但
        還可以用手動方式打水……伊於95年10月30日及31日有
        去打水……伊不知道對方那麼快就搬進去了……「大胖
        」沒有說承租該處要作何用途……伊已經有確定出租了
        ，只是還沒告訴伊叔叔丙○○云云（見偵卷第5 ～7 頁
        ）。
      3.於95年11月4 日法官訊問中改稱：「大胖」說有朋友想
        去上揭鹿寮住，但找不到地方，伊不知道「大胖」如何
        知道有那地方……伊於95年10月30日或31日去看的時候
        還沒發現任何東西……伊是去打水給「大胖」及其朋友
        用，對方承租的時候說馬達壞掉了，要伊以人工每兩天
        去打一次水，伊於95年10月30日才去打第一次水，之後
        沒有再去云云（見聲羈卷第4 ～5 頁）。
      4.於95年11月29日偵訊中改稱：伊在95年10月20日與己○○一起出國去柬埔寨玩四、五天，己○○在95年10月28
        日晚上打電話說要帶朋友來租房子，己○○有去過該鹿
        寮，己○○就是「大胖」，電話是0000000000云云（見
        偵卷第54～55頁）。
      5.於96年1 月10日偵訊中改稱：己○○當天有帶二個朋友
        來租云云（見偵卷第148 頁）。
      6.於96年2 月12日警詢中改稱：於95年10月28日下午6 、
        7 時許，己○○與綽號「世子」之成年男子開車到伊家
        門口找伊，「世子」說要承租房子，伊就帶己○○與「
        世子」一同前往上揭鹿寮，是「世子」說要住的……從
        95年10月28日至11月3 日之間，伊沒有再去該處……「
        世子」說如果有需要，由己○○代為聯絡云云（見偵卷
        第225 ～226 頁）。
      7.於96年2 月12日偵訊中改稱：伊有質疑對方為何要住那
        荒廢的鹿寮……被查獲那天是己○○叫伊去修理馬達，
        之前沒有再去該鹿寮云云（見偵卷第230 ～231 頁）。
      8.於96年10月29日偵訊中改稱：己○○只有到伊家門口，
        沒有去過鹿寮，之前說己○○有去過鹿寮是講錯了……
        己○○帶一個朋友來說要租房子住，伊想說那裡有個空
        的鹿寮，就帶該人過去看，伊開價要租8 千元……己○○綽號「大胖」，也叫「黑仔」云云（見偵卷第251 ～
        253 頁）。
      9.以上被告所述，互核無二次完全一致，處處矛盾，經本
        院逐一提示其筆錄訊問之，被告雖承認歷次筆錄確係按
        其陳述記載，卻對其間扞格之處幾乎都不答（見本院卷
        第105 ～106 頁），可見其陳述確有虛偽隱匿之情形，
        所辯自難採信。尤其若被告果係無辜遭己○○及其朋友
        之牽累，按常情必定會極力為己辯白，自應早早向警察
        、檢察官供陳遭己○○陷害之情，並請檢警傳訊並調查
        之，但被告於警偵訊中卻一再隱瞞己○○之真實身分，
        而誑稱係「大胖」與其接洽，且稱其無法與之聯絡，而
        己○○是否為該正犯之集團一員，或己○○是否曾介紹
        該正犯向被告租用鹿寮等情節，固尚乏足夠證據認定，
        但已可見被告係故意對警察、檢察官及法院隱瞞可能查
        獲該正犯集團之相關資料，足見被告確與該集團有相當
        之聯絡與認識，並因而提供場所供該集團製毒在先，復
        一再飾詞掩護該集團在後。
    (五)綜上所述，足認被告將該鹿寮提供他人使用，並負責場地
      水源之提供，以從中獲得高於合理租金之利益，有預見係
      供他人不法使用，符合其幫助他人不法使用之本意，而且
      被告去該鹿寮開馬達打水供製毒正犯使用時，勢必見到扣
      案物，即可知與製毒有關，仍不以為意，嗣於被查獲後，
      仍謊稱其前次打水時未見扣案物，並虛構「大胖」其人等
      ，以資掩護製毒正犯免於檢警追查，可見被告與正犯確有
      相當之聯絡與認識，並為賺取租金而提供場所供正犯製毒
      在先，復一再飾詞掩護正犯在後，是被告確有製毒之幫助
      犯意與幫助行為，而正犯之製毒行為既已達既遂程度，故
      被告幫助製毒既遂之犯行，亦可認定，自應依法論科。
三、按甲基安非他命係毒品危害防制條例第2 條第2 項第2 款所
    規定之第二級毒品，而被告以幫助製造甲基安非他命之犯意
    ，參與製造甲基安非他命構成要件以外之行為，核係犯違反
    毒品危害防制條例第4 條第2 項之製造第二級毒品罪之幫助
    犯。被告前有如事實欄所載之罪刑執行情形，有臺灣高等法
    院被告前案紀錄表附卷可參，其受徒刑之執行完畢，5 年以
    內故意再犯有期徒刑以上之罪，為累犯，應加重其刑。衡諸
    被告僅幫助提供場所供人製毒，其惡性未及正犯，爰依刑法
    第30條第2 項規定，按正犯之刑減輕之，並先加後減之。爰
    審酌被告有施用毒品等前科，素行不良，猶不知悔改，反變
    本加厲，進而參與製造毒品之犯行，所幫助之製造毒品之犯
    行，乃社會上毒品氾濫及毒品衍生相關犯罪之源頭，依現場
    查扣之器具數量以觀，可見製毒規模不小，且已有成品運出
    而流入市面，戕害人體健康及破壞社會治安之危害性甚為重
    大，又飾詞否認犯行，並無悔意，足認犯後態度不佳；惟念
    其僅提供製毒場所及打水之幫助程度，及僅賺取月租8 千元
    之利益等一切情狀，量處如主文所示之刑，以示懲儆。而扣
    案如附表一所示之物，均含甲基安非他命成分或已沾黏甲基
    安非他命而難以析離（強行析離所費不合比例原則），其直
    接包裝所用之塑膠袋或塑膠桶，亦同，都應視為本案查獲之
    第二級毒品，不問屬於犯人與否，皆應依毒品危害防制條例
    第18條第1 項前段規定沒收銷燬之。至如附表二所示之物（
    編號28除外），雖與製毒有關，但既顯非專供製毒之用，復
    驗無毒品反應，又不能證明係犯人所有，不得逕予沒收，而
    附表二編號28所示之手機，雖據被告供稱為其所有並搭配
    0000000000門號使用（見警卷第4 頁），但不能證明與本案
    有直接關係，亦不予沒收，附此敘明。
據上論斷，應依刑事訴訟法第299 條第1 項前段，毒品危害防制
條例第4 條第2 項、第18條第1 項前段，刑法第11條、第30條、
第47條第1 項，判決如主文。
本案經檢察官許大偉到庭執行職務
中    華    民    國    97    年    12    月    17    日
                  刑事第四庭    審判長法  官  莊鎮遠
                                      法  官  江振源
                                      法  官  蔡嘉裕
附表一
┌─┬─────┬───────┬──────────┬──────┐
│編│名稱      │數量          │鑑定結果            │備註        │
│號│          │              │                    │            │
├─┼─────┼───────┼──────────┼──────┤
│1 │灰黑色顆粒│1 袋（驗餘淨重│檢出「甲基安非他命」│扣押物品清單│
│  │          │15.96 公克、包│（Methamphetamine） │編號17      │
│  │          │裝塑膠袋重4.67│、毒品先驅原料「麻黃│            │
│  │          │公克）        │」（Ephedrine） 等│            │
│  │          │              │成分成分。測得甲基安│            │
│  │          │              │非他命純度約為0.4 ％│            │
├─┼─────┼───────┼──────────┼──────┤
│2 │白色顆粒  │1 袋（驗餘淨重│檢出「甲基安非他命」│扣押物品清單│
│  │          │26.32 公克、包│（Methamphetamine） │編號18      │
│  │          │裝塑膠袋重4.67│、毒品先驅原料「麻黃│            │
│  │          │公克）        │」（Ephedrine） 等│            │
│  │          │              │成分成分。測得甲基安│            │
│  │          │              │非他命純度約為3.3 ％│            │
├─┼─────┼───────┼──────────┼──────┤
│3 │透明液體  │1 桶（驗餘淨重│檢出「甲基安非他命」│扣押物品清單│
│  │          │5950.99 公克、│（Methamphetamine） │編號21      │
│  │          │包裝塑膠桶重  │、毒品先驅原料「麻黃│            │
│  │          │780.05 公 克）│」（Ephedrine） 等│            │
│  │          │              │成分成分。測得甲基安│            │
│  │          │              │非他命純度約為1.0 ％│            │
├─┼─────┼───────┼──────────┼──────┤
│4 │白色顆粒  │1 袋（驗餘淨重│檢出「甲基安非他命」│扣押物品清單│
│  │          │1.72公克、包裝│（Methamphetamine） │編號2-7     │
│  │          │塑膠袋重11.11 │、毒品先驅原料「麻黃│            │
│  │          │公克）        │」（Ephedrine） 等│            │
│  │          │              │成分成分。          │            │
├─┼─────┼───────┼──────────┼──────┤
│5 │白色顆粒  │1 袋（驗餘淨重│檢出「甲基安非他命」│扣押物品清單│
│  │          │14.44 公克、包│（Methamphetamine） │編號2-8     │
│  │          │裝塑膠袋重    │、毒品先驅原料「麻黃│            │
│  │          │11.27 公克）  │」（Ephedrine） 等│            │
│  │          │              │成分成分。測得甲基安│            │
│  │          │              │非他命純度約為0.4 ％│            │
├─┼─────┼───────┼──────────┼──────┤
│6 │攪拌器    │1台           │甲基安非他命：陽性；│扣押物品清單│
│  │          │              │麻黃鹼：陽性        │編號5       │
├─┼─────┼───────┼──────────┼──────┤
│7 │過濾網    │3支           │甲基安非他命：陽性；│扣押物品清單│
│  │          │              │麻黃鹼：陽性        │編號11      │
├─┼─────┼───────┼──────────┼──────┤
│8 │漏斗      │1個           │甲基安非他命：陽性；│扣押物品清單│
│  │          │              │麻黃鹼：陽性        │編號12      │
├─┼─────┼───────┼──────────┼──────┤
│9 │塑膠盒    │11個          │甲基安非他命：陽性；│扣押物品清單│
│  │          │              │麻黃鹼：陽性        │編號22、23、│
│  │          │              │                    │2-19        │
├─┼─────┼───────┼──────────┼──────┤
│10│塑膠罐    │1個           │甲基安非他命：陽性；│扣押物品清單│
│  │          │              │麻黃鹼：陽性        │編號24      │
├─┼─────┼───────┼──────────┼──────┤
│11│電子磅秤  │1台           │甲基安非他命：陽性  │扣押物品清單│
│  │          │              │                    │編號2-10    │
├─┼─────┼───────┼──────────┼──────┤
│12│磅秤      │1台           │甲基安非他命：陽性  │扣押物品清單│
│  │          │              │                    │編號2-12    │
├─┼─────┼───────┼──────────┼──────┤
│13│量杯（小）│1個           │甲基安非他命：陽性；│扣押物品清單│
│  │          │              │麻黃鹼：陽性        │編號2-14    │
├─┼─────┼───────┼──────────┼──────┤
│14│塑膠盒    │23個          │甲基安非他命：陽性  │扣押物品清單│
│  │          │              │                    │編號2-15、2-│
│  │          │              │                    │16之2 （報告│
│  │          │              │                    │編號0000-000│
│  │          │              │                    │）          │
├─┼─────┼───────┼──────────┼──────┤
│15│薊型漏斗  │1組           │甲基安非他命：陽性；│扣押物品清單│
│  │          │              │麻黃鹼：陽性        │編號2-20    │
├─┼─────┼───────┼──────────┼──────┤
│16│勺子      │1支           │甲基安非他命：陽性  │扣押物品清單│
│  │          │              │                    │編號2-29之2 │
│  │          │              │                    │（報告編號  │
│  │          │              │                    │0000-000）  │
└─┴─────┴───────┴──────────┴──────┘
附表二
┌─┬─────┬───────┬──────────┬──────┐
│編│名稱      │數量          │鑑定結果            │備註        │
│號│          │              │                    │            │
│  │          │              │                    │            │
├─┼─────┼───────┼──────────┼──────┤
│1 │白色粉末  │1 桶（驗餘淨重│檢出毒品先驅原料「去│扣押物品清單│
│  │          │18033.92 公 克│甲麻黃（新麻黃）」（│編號6       │
│  │          │、包裝塑膠桶重│Phenylpropanol ,    │            │
│  │          │780.05 公 克）│Norerine）成分。    │            │
├─┼─────┼───────┼──────────┼──────┤
│2 │白色粉末  │1 桶（驗餘淨重│檢出毒品先驅原料「去│扣押物品清單│
│  │          │2815.31 公克、│甲麻黃（新麻黃）」（│編號7       │
│  │          │包裝塑膠桶重  │Phenylpropanol ,    │            │
│  │          │624.04公克）  │Norerine）成分。    │            │
├─┼─────┼───────┼──────────┼──────┤
│3 │大型夾鏈袋│1包           │未檢出毒品成分      │扣押物品清單│
│  │          │              │                    │編號10      │
├─┼─────┼───────┼──────────┼──────┤
│4 │過濾網    │9支           │未檢出毒品成分      │扣押物品清單│
│  │          │              │                    │編號14、2-25│
├─┼─────┼───────┼──────────┼──────┤
│5 │大鍋      │1個           │未檢出毒品成分      │扣押物品清單│
│  │          │              │                    │編號15      │
├─┼─────┼───────┼──────────┼──────┤
│6 │小鍋      │1個           │未檢出毒品成分      │扣押物品清單│
│  │          │              │                    │編號16      │
├─┼─────┼───────┼──────────┼──────┤
│7 │手套、口罩│1包           │未檢出毒品成分      │扣押物品清單│
│  │          │              │                    │編號2-5     │
├─┼─────┼───────┼──────────┼──────┤
│8 │濾紙      │1包           │未檢出毒品成分      │扣押物品清單│
│  │          │              │                    │編號2-6     │
├─┼─────┼───────┼──────────┼──────┤
│9 │夾鏈袋    │3包           │未檢出毒品成分      │扣押物品清單│
│  │          │              │                    │編號2-9     │
├─┼─────┼───────┼──────────┼──────┤
│10│量杯（大）│1個           │未檢出毒品成分      │扣押物品清單│
│  │          │              │                    │編號2-13    │
├─┼─────┼───────┼──────────┼──────┤
│11│塑膠盒    │3個           │未檢出毒品成分      │扣押物品清單│
│  │          │              │                    │編號2-16之1 │
│  │          │              │                    │、之3 （報告│
│  │          │              │                    │編號0000-000│
│  │          │              │                    │、312）2-18 │
├─┼─────┼───────┼──────────┼──────┤
│12│攪拌器    │1台           │未檢出毒品成分      │扣押物品清單│
│  │          │              │                    │編號2-28    │
├─┼─────┼───────┼──────────┼──────┤
│13│勺子      │1支           │未檢出毒品成分      │扣押物品清單│
│  │          │              │                    │編號2-29之1 │
│  │          │              │                    │（報告編號  │
│  │          │              │                    │0000-000）  │
├─┼─────┼───────┼──────────┼──────┤
│14│冰箱      │4台           │                    │扣押物品清單│
│  │          │              │                    │編號1 、2 、│
│  │          │              │                    │3 、4       │
├─┼─────┼───────┼──────────┼──────┤
│15│活性碳素  │4公斤+2桶     │                    │扣押物品清單│
│  │          │              │                    │編號8 、2-1 │
│  │          │              │                    │、2-30      │
├─┼─────┼───────┼──────────┼──────┤
│16│化學原料  │29瓶          │                    │扣押物品清單│
│  │          │              │                    │編號9、2-2  │
├─┼─────┼───────┼──────────┼──────┤
│17│化學作業筆│4本           │                    │扣押物品清單│
│  │記本      │              │                    │編號13      │
├─┼─────┼───────┼──────────┼──────┤
│18│鹽酸      │2瓶           │                    │扣押物品清單│
│  │          │              │                    │編號19      │
├─┼─────┼───────┼──────────┼──────┤
│19│藥劑      │1箱           │                    │扣押物品清單│
│  │          │              │                    │編號2-3     │
├─┼─────┼───────┼──────────┼──────┤
│20│壓力表    │1支           │                    │扣押物品清單│
│  │          │              │                    │編號2-4     │
├─┼─────┼───────┼──────────┼──────┤
│21│吸食器    │1組           │                    │扣押物品清單│
│  │          │              │                    │編號2-11    │
├─┼─────┼───────┼──────────┼──────┤
│22│玻璃吸食器│4個           │                    │扣押物品清單│
│  │          │              │                    │編號2-17    │
├─┼─────┼───────┼──────────┼──────┤
│23│小瓦斯桶  │1桶           │                    │扣押物品清單│
│  │          │              │                    │編號2-21    │
├─┼─────┼───────┼──────────┼──────┤
│24│大瓦斯桶  │1桶           │                    │扣押物品清單│
│  │          │              │                    │編號2-22    │
├─┼─────┼───────┼──────────┼──────┤
│25│瓦斯爐    │2台           │                    │扣押物品清單│
│  │          │              │                    │編號2-23、  │
│  │          │              │                    │2-24        │
├─┼─────┼───────┼──────────┼──────┤
│26│乙炔鋼瓶  │2瓶           │                    │扣押物品清單│
│  │          │              │                    │編號2-26    │
├─┼─────┼───────┼──────────┼──────┤
│27│加壓馬達  │1台           │                    │扣押物品清單│
│  │          │              │                    │編號2-27    │
├─┼─────┼───────┼──────────┼──────┤
│28│手機      │1支           │                    │扣押物品清單│
│  │（GPLUS） │              │                    │編號2-31    │
└─┴─────┴───────┴──────────┴──────┘
以上正本證明與原本無異。
如不服本判決，應於收受本判決送達後10日內，向本院提出上訴
書狀（應敘述具體理由並附繕本），其未敘述上訴理由者，至遲
應於上訴期間屆滿後20日內，向本院補提理由書狀，切勿逕送上
級法院。
中    華    民    國    97    年    12    月    17    日
                                      書記官  許倬維
附錄論罪科刑法條：
毒品危害防制條例第4條第2項
製造、運輸、販賣第二級毒品者，處無期徒刑或7 年以上有期徒
刑，得併科新臺幣7 百萬元以下罰金。
刑法第30條
幫助他人實行犯罪行為者，為幫助犯。雖他人不知幫助之情者，
亦同。
幫助犯之處罰，得按正犯之刑減輕之。


司法院資訊處製作；財團法人民間司法改革基金會備份。
